最　高　行　政　法　院　裁　定
                                     100年度裁字第2474號
上  訴  人　郭慶文(兼郭榮芳等10人之被選定當事人)
被 上訴 人　財政部臺灣省北區國稅局
代　表　人　吳自心
上列當事人間贈與稅事件，上訴人對於中華民國100年7月19日臺
北高等行政法院100年度簡再字第109號判決，提起上訴，本院裁
定如下：
　　主  文
上訴駁回。
上訴審訴訟費用由上訴人負擔。
　　理  由
一、按對於適用簡易程序之裁判提起上訴或抗告，須經本院許可
    ，且該許可以訴訟事件所涉及之法律見解具有原則性者為限
    ，行政訴訟法第235條定有明文。所謂法律見解具有原則性
    者，係指該事件涉及之法律問題意義重大，而有加以闡釋必
    要之情形而言。例如原裁判適用法規顯有錯誤，或所適用之
    行政命令有牴觸法律之虞；或高等行政法院就同類事件所表
    示之法律見解存在歧異，或與本院向來之見解互相牴觸，有
    由本院確認或統一法律上意見之必要等情形屬之。
二、緣上訴人之母郭謝於民國92年5月19日死亡前之92年5月8
    日，贈與現金新臺幣（下同）1,400,000元予上訴人郭慶文
    ，未辦理贈與稅申報，經被上訴人核定贈與總額為1,400,00
    0元、應納贈與稅16,000元。惟因贈與人郭謝已於92年5月
    19日死亡，被上訴人乃以繼承人（即上訴人）為代繳義務人
    發單補徵。上訴人不服，申請復查結果，未獲准變更，提起
    訴願，亦遭決定駁回，因上訴人未提起行政訴訟而告確定在
    案。嗣上訴人復向財政部申請再審，仍遭「再審不受理」決
    定。迨98年7月13日（被上訴人收文條碼日戳），上訴人向
    被上訴人申請依行政程序法第128條規定重開行政程序，更
    正前開郭謝贈與稅核定，經被上訴人以98年8月31日北區
    國稅淡水一字第0980003533號函（下稱原處分）予以否准。
    上訴人不服，提起訴願，亦遭決定駁回，遂提起行政訴訟。
    經臺北高等行政法院於100年1月14日以99年度簡字第89號判
    決（下稱原確定判決）及本院於100年4月21日以100年度裁
    字第1025號裁定駁回上訴確定。今上訴人以原確定判決有行
    政訴訟法第273條第1項第1款之再審事由，提起再審之訴，
    復經原審法院適用簡易程序判決駁回，上訴人不服，遂提起
    上訴。
三、上訴意旨雖主張：原確定判決及原判決對系爭贈與並未敘明
    合於贈與稅要件，闡明核課依據，僅以制式文句駁回，判決
    顯然不備理由；且系爭贈與既已擬制為遺產，並經核課完稅
    在案，原判決適用法規顯然錯誤；原判決列舉本院62年判字
    第610號判例意旨，應撤銷原處分而非駁回上訴人之訴，其
    判決理由顯然矛盾；行政機關對人民財產權限制或剝奪前，
    應依職權調查證據，踐行正當法律程序和原則，依行政訴訟
    法第133條及第134條規定，行政法院判決亦同等語。觀諸前
    開上訴理由，無非以其主觀歧異見解，就原判決認定事實及
    適用法規之職權行使，指摘為不當，並泛言原判決不備理由
    或理由矛盾，而未指明本事件所涉及之法律問題有何意義重
    大而有加以闡釋必要之情形，自難謂其訴訟事件所涉及之法
    律見解具有原則性。依首開規定及說明，其上訴不應許可，
    應予駁回。
四、依行政訴訟法第249條第1項前段、第104條、民事訴訟法第9
    5條、第78條，裁定如主文。
中　　華　　民　　國　　100　 年　　10　　月　　13　　日
                    最高行政法院第四庭
                        審判長法官　藍　獻　林
                              法官　廖　宏　明
                              法官　林　文　舟
                              法官　胡　國　棟
                              法官　林　玫　君

以  上  正  本  證  明  與  原  本  無  異
中　　華　　民　　國　　100　 年　　10　　月　　17　　日
　　　　　　　　　　　　　　　書記官　邱　彰　德